Minutes et répertoires du notaire Antoine THOMAS, 5 janvier 1715 - 22 décembre 1721 (étude VI)
Archives nationales
- Minutes de Antoine THOMAS, 1715 - 1721; MC/ET/VI/639 - MC/ET/VI/651
  - Minutes. 1720, août - décembre, août - décembre 1720; MC/ET/VI/650
    - Quittance par Michel Bicheur, prêtre, curé de Médan, en son nom et comme procureur d'Élisabeth Bicheur, fille majeure, sa soeur, demeurant à Médan, enfants de défunt Louis Bicheur, maître peintre à Paris, et ses héritiers pour un tiers, Pierre-Nicolas Huilliot, peintre ordinaire du roi, de l'académie royale, et Marie-Marguerite Bicheur, sa femme, demeurant rue des Fossés-Saint-Germain, ladite dame héritière pour un sixième du défunt par représentation de son père, défunt Henri Bicheur, peintre de l'académie royale, frère et héritier pour un tiers dudit Louis Bicheur, à Marguerite Jullien, veuve de Pierre Marguillier, marchand bourgeois de Paris, demeurant faubourg Saint-Martin, de 502 livres 10 sols, pour le remboursement et les arrérages de 27 livres 5 sols 1 denier de rente, constituées par ledit Marguillier, au profit de Marguerite Moreau, fille majeure, le 21 octobre 1687, et adjugée au profit dudit Louis Le Bicheur, par sentence du Châtelet, du 21 novembre 1701, pour les causes y déclarées., 25 octobre 1720; MC/ET/VI/650
      Documents du Minutier central concernant l'histoire de l'art (1700-1750), par Mireille Rambaud, tome II [études I à X, soit 2357 actes], Paris, Archives nationales, 1971, p. 296 (instrument de recherche imprimé dématérialisé, certaines notices sont plus détaillées dans la version intégrale accessible en ligne par la rubrique 'Autres instruments de recherche', voir contexte dans le Plan d’orientation général - Notaires de Paris, guides thématiques du Minutier).
    - Compte entre Chrétien Dufour et Nicolas Maréchal, du prix des travaux de maçonnerie et autres faits pour la construction d'une maison à côté de celle où demeure ledit Dufour, suivant les marchés faits entre eux, auquel s'ajoute le prix des travaux exécutés en supplément, et celui des réparations faites à la maison attenante; les parties se mettent d'accord sur la somme de 16.450 livres, à quoi viennent s'ajouter 6.300 livres, montant d'obligations des époux Dufour envers ledit Maréchal; le compte des sommes payées audit Maréchal par des débiteurs des époux Dufour ramène leur dette envers lui à 5.062 livres., 27 octobre 1720; MC/ET/VI/650
    - Dufour (Chretien) maître tapissier rue des Fossés de M. le Prince § bail par .., 7 novembre 1720; MC/ET/VI/650
    - Mareschal (Nicolas) maître maçon entrepreneurs des bâtiments Grande rue du Bac § Compte et quittance ..; Ouvrages faits en différents bâtiments de la succession de la maréchale de Crequi, 15 novembre 1720; MC/ET/VI/650
    - Lemire (Charles) feu maître horloger rue Mazarine § Mariage de son fils, 26 novembre 1720; MC/ET/VI/650
      contrat de mariage; Lemire, Charles
    - Lemire (Jacques François) maître horloger rue Mazarine § Mariage de .., 26 novembre 1720; MC/ET/VI/650
      contrat de mariage; Lemire, Jacques François
    - Labbé (François), orfèvre, grande rue de Sèvres § Mariage de sa fille, 27 novembre 1720; MC/ET/VI/650
      contrat de mariage; Labbé, François
    - Rémy (Claude), maître orfèvre, rue de Gesvres § Mariage de .., 27 novembre 1720; MC/ET/VI/650
      contrat de mariage; Rémy, Claude
    - Lemire (Charles) maître horloger rue du Harlay § Obligation de sa veuve, 28 novembre 1720; MC/ET/VI/650
      obligation; Lemire, Charles
    - Décharge donnée par Louise Gallois, femme d'Augustin Moreau, architecte, et sa procuratrice, à Élisabeth Darvaux. veuve de Pierre Le Sobre, dit Couturier, des meubles qu'elle lui avait confiés; en conséquence, ladite dame Moreau renonce aux poursuites et procédures qu'elle avait entamées pour obtenir la restitution de ses meubles et ladite veuve Couturier s'engage à tenir compte des frais, soit 9 livres 10 sols, sur le prochain terme du loyer de ladite dame Moreau, sa locataire., 19 décembre 1720; MC/ET/VI/650
      Pièce jointe: 1720, 20 juillet. Procuration générale donnée à sa femme par Augustin Moreau, résidant dans la ville de Munich. - Munich, Joseph-Antoine Schmadel, notaire impérial et avocat au conseil aulique de la ville.
      Documents du Minutier central concernant l'histoire de l'art (1700-1750), par Mireille Rambaud, tome II [études I à X, soit 2357 actes], Paris, Archives nationales, 1971, p. 137 (instrument de recherche imprimé dématérialisé, certaines notices sont plus détaillées dans la version intégrale accessible en ligne par la rubrique 'Autres instruments de recherche', voir contexte dans le Plan d’orientation général - Notaires de Paris, guides thématiques du Minutier).
  - Minutes. 1721, MC/ET/VI/651
    - Convention. Marc-Antoine LEGRAND, comédien du roi., 22 février 1721; MC/ET/VI/651
      convention; Legrand, Marc Antoine (1673-1728); acteur
    - doreur (apprentissage) § Marc Vatadon, huissier de la Paneterie de France, met Pierre Bernard Vielle, âgé de 17 ans, pour 5 ans, chez Louis Jean, maître doreur. Nourri, logé, blanchi, S.d.d., 7 mars 1721; MC/ET/VI/651
    - Voreilie (Joseph) maçon à Paris § Quittance, 23 mars 1721; MC/ET/VI/651
      quittance; Voreilie, Joseph
    - Apprentissage de Louis Nicolas DECAMPZ, quai des Augustins, avec Etienne Joseph DEZAIS, maître de danse, rue de Buci, pour quatre ans moyennant 60 lt. En présence de François BOURDIN, rue des Ecouffes, Charles GOUPY, rue de Seine, et Pierre DESHAYES, rue Charlot, maîtres de danse et syndics de leur Communauté., 31 mars 1721; MC/ET/VI/651
      contrat d'apprentissage; Grands-Augustins (quai des); Buci (rue de); Charlot (rue); Ecouffes (rue des); Seine (rue de); Dezais, Etienne-Joseph; Decampz, Louis Nicolas; Bourdin, François; Deshayes, Pierre; Goupy, Charles; danseur; enseignant
    - Desaubleaux (Jean Baptiste) marchand fayancier, Hollandais à Saint Denis en France § obligation envers..., 8 avril 1721; MC/ET/VI/651
      obligation; Desaubleaux, Jean Baptiste
    - Rateau (Claude Alexis), maître menuisier, rue de Dignes § Mariage de .., 21 avril 1721; MC/ET/VI/651
      contrat de mariage; Rateau, Claude Alexis
    - Decays (Martin) maître menuisier rue Saint-André des Arts § Bail, 23 avril 1721; MC/ET/VI/651
      bail; Decays, Martin
    - Crose (Charles), marchand orfèvre, Pont au Change § Bail à .., 12 mai 1721; MC/ET/VI/651
      bail; Crose, Charles
    - Dubois (Robert) maître tapissier rue des Saint Pères § Quittance et obligation, 13 mai 1721; MC/ET/VI/651
      obligation; quittance; Dubois, Robert
    - Dubois (Robert) marchand tapissier rue des Saints Pères § Convention, 15 mai 1721; MC/ET/VI/651
      Dubois, Robert
    - Dethiers (Jean), marchand orfèvre, cul-de-sac Saint-Thomas § Titre nouvel, 16 juin 1721; MC/ET/VI/651
      titre nouvel; Dethiers, Jean
    - Bocquet (Nicolas François), maître peintre, à Paris § Titre nouvel de sa veuve, 16 juin 1721; MC/ET/VI/651
      titre nouvel; Bocquet, Nicolas François
    - Leroy (Pierre), marchand orfèvre joaillier, place Dauphine § Egalement, 4 juillet 1721; MC/ET/VI/651
      Leroy, Pierre
    - Jollivet (Michel Philippe) maître maçon à Paris § Constitution reconnue, 19 juillet 1721; MC/ET/VI/651
      Jollivet, Michel Philippe
    - Degrez (Jean Claude) maçon rue de Bourbon § Mariage de .., 25 juillet 1721; MC/ET/VI/651
      contrat de mariage; Degrez, Jean Claude
    - Bicheur (Jean), maître peintre, rue de l'Echelle § Quittance, 4 septembre 1721; MC/ET/VI/651
      quittance; Bicheur, Jean
    - Labadie (Toussaint) maître menuisier faubourg Saint Germain § Procuration, 22 septembre 1721; MC/ET/VI/651
      procuration; Labadie, Toussaint
    - Le Souge François, menuisier, grande rue du Faubourg Saint-Antoine § Inventaire après le décès de Pierre Le Souge, maître menuisier, 2 octobre 1721; MC/ET/VI/651
      inventaire; Le Souge, François
    - Le Songe (Pierre), maître menuisier, rue Boucherat § Inventaire après le décès de .., 2 octobre 1721; MC/ET/VI/651
      inventaire après décès; Le Songe, Pierre
    - Jamet (Jean Baptiste) menuisier rue Boucherie § Convention, 12 octobre 1721; MC/ET/VI/651
      Jamet, Jean Baptiste
    - Hirondelle (Jean-Baptiste), marchand orfèvre, rue Saint-Honoré § Vente de meubles à sa veuve, 12 octobre 1721; MC/ET/VI/651
      acte de vente; Hirondelle, Jean-Baptiste
    - Huré (François) maître serrurier rue Fromenteau § Vente d'ustensiles de serrurie à .., 19 octobre 1721; MC/ET/VI/651
      acte de vente; Huré, François
    - Vedy (Julien) maître serrurier et serrurier des Menus Plaisir du Roi rue Fromanteau § Vente d'ustensiles de serrurie par .., 19 octobre 1721; MC/ET/VI/651
    - Marché aux termes duquel Léonard Delachapelle, maître maçon, demeurant rue Princesse, s'engage envers Claude-Nicolas Lepas-Dubuisson, demeurant dans sa maison, rue Saint-Jacques, paroisse Saint-Benoît, à exécuter les légers ouvrages de maçonnerie à faire au corps de logis sur rue dépendant de cette maison que ledit Dubuisson a fait construire; ils lui seront payés à raison de 45 sols la toise en plusieurs versements de six semaines en six semaines, au fur et à mesure de leur avancement., 26 octobre 1721; MC/ET/VI/651
    - Gaudron (sieur) horloger § Pendule par ..; Inventaire après le décès de Pierre François Meude, avocat au Parlement, 18 novembre 1721; MC/ET/VI/651
    - Richard (Nicolas Germain) maître serrurier rue Mazarine § Convention, 25 novembre 1721; MC/ET/VI/651
      Richard, Nicolas Germain
    - Froissart (François), marchand orfèvre, cour de Lamoignon § Dépôt de Testament, 27 novembre 1721; MC/ET/VI/651
      testament; Froissart, François
    - Darras (Antoine François) maître doreur rue de Sèvres § bail à -, 28 novembre 1721; MC/ET/VI/651
      bail; Darras, Antoine François
    - Jean (Louis) maître doreur; rue Mazarine § Désistement, 29 novembre 1721; MC/ET/VI/651
      Jean, Louis
    - Froissart (François), marchand orfèvre joaillier, cour de Lamoignon § Inventaire après le décès de Marguerite Leboeuf, 5 décembre 1721; MC/ET/VI/651
      inventaire après décès; Froissart, François; Leboeuf, Marguerite
    - Hôtel de Lorge rue Neuve Saint-Augustin § bail à vie par le duc de Lorge à Marie Anne de Bourbon, veuve du prince de Conti-au prix de 100 000 l.. - 13 septembre 1713 Pièce jointe au Transport .., 17 juillet 1723; MC/ET/VI/651
      bail